# 请教陈版：权益变动表

提问人：跨度防护 时间：2019-08-17 18:02:46
请教陈版： 1 、公司发行限制性股票，初始计入股本和资本公积-股本溢价的金额时候否应计入 “所有者投入和减少资本：股东投入普通股” 栏？ 2 、每期摊销股权激励成本增加的资本公积是否应计入 “ 所有者投入和减少资本：
股份支付计入所有者权益的金额” 栏？ 3 、业绩对赌回购股份冲减的股本和资本公积是否均应计入 “所有者投入和减少资本：其他” 栏？

回答人：chenyiwei
你对这三个问题的理解基本合理。但需注意：问题 1 中除了体现 “股东投入的普通股”以外，因确认限制性股票回购义务相关的其他应付款，同时将减少权益，列入 “所有者投入和减少资本——其他”（负数）。

回答人：chenyiwei
你对这三个问题的理解基本合理。但需注意：问题 1 中除了体现 “股东投入的普通股”以外，因确认限制性股票回购义务相关的其他应付款，同时将减少权益，列入 “所有者投入和减少资本——其他”（负数）。